【裁判字號】    99,交易,88
【裁判日期】    990430
【裁判案由】    業務過失傷害
【裁判全文】
臺灣臺北地方法院刑事判決              99年度交易字第88號
公  訴  人  臺灣臺北地方法院檢察署檢察官
被      告  甲○○
上列被告因業務過失傷害案件，經檢察官提起公訴（99年度偵字
第1556號），本院判決如下：
    主  文
甲○○從事業務之人，因業務上之過失傷害人，處拘役拾日，
如易科罰金，以新臺幣壹仟元折算壹日。
    事  實
一、甲○○為計程車司機，係從事業務之人，於民國98年9 月4
    日下午2 時40分許，駕駛車號570-CF號營業用小客車搭載乘
    客，沿臺北市○○區○○路北往南方向行駛，行經三民路43
    巷口時欲左轉，本應注意轉彎車應禮讓直行車先行，且依當
    時天氣晴、路面乾燥、柏油路面無缺陷及障礙物、視距良好
    ，並無不能注意之情事，竟疏未注意，貿然左轉，適有乙○
    ○自對向車道騎乘車號520-BXP 號普通重型機車，亦應注意
    依速限行車、注意車前狀況，並隨時採取必要之安全措施，
    而依當時情形，亦無不能注意之情事，竟疏未注意車前狀況
    ，並超速行駛，致於發現甲○○車輛時煞車不及，因而撞及
    甲○○所駕車輛，導致乙○○受有左側脛骨平台骨折之傷害
    。甲○○於肇事後留在現場，於犯罪偵查機關之警察抵達時
    ，承認為肇事人而自首接受裁判。
二、案經告訴人乙○○訴由臺北市政府警察局松山分局報告臺灣
    臺北地方法院檢察署檢察官偵查起訴。
    理  由
一、上揭犯罪事實，業據被告甲○○於本院審理中坦承不諱，核
    與證人即告訴人乙○○於偵查、審理中指訴之情節大致相符
    ，並有道路交通事故現場圖、道路交通事故補充資料表、道
    路交通談話紀錄表、道路交通事故調查報告表( 一) 、( 二
    ) 、現場照片8 幀、臺北市政府警察局交通警察大隊道路交
    通事故初步分析研判表、國軍松山總醫院附設民眾診療服務
    處診斷證明書在卷可稽（見偵查卷第11至16頁、第19至23頁
    、第10頁），足認被告任意性自白與事實相符，堪予採信。
    按汽車行駛至交叉路口，轉彎車應讓直行車先行，道路交通
    安全規則第102 條第1 項第7 款定有明文。查本件被告肇事
    當時天氣晴、路面乾燥、柏油路面無缺陷及障礙物、視距良
    好，並無不能注意之情事，有卷附道路交通事故調查報告表
     ( 一)可稽，詎被告竟疏未注意，於交叉路口欲轉彎時，未
    禮讓告訴人所騎乘之直行車先行，顯有過失甚明，且告訴人
    所受傷害乃因被告上開過失駕駛行為所致，是被告之過失行
    為與告訴人所受傷害有相當因果關係。另按行車速度，依速
    限標誌或標線之規定；行經無號誌之交叉路口應減速慢行，
    坐隨時停車之準備；汽車行駛時，駕駛人應注意車前狀況，
    並隨時採取必要之安全措施，道路交通安全規則第93條第1
    項、第94條第3 項分別定有明文。經查，依卷附道路交通事
    故調查報告表( 一) 所示，本件肇事道路之速限為50公里，
    且事故發生位置為無號誌之交叉路口，而據本件告訴人於審
    理中供稱：「是被告當時停在那邊被我撞到，我的速度確有
    過快」等語，核與被告於偵查、審理中供述：伊當時停在那
    裡等左轉，告訴人衝出來撞倒伊等語相符，另據道路交通事
    故談話紀錄表所載，告訴人當時行車時速為50至60公里，堪
    認其於行經無號誌之交叉路口時，非但未減速慢行且超過該
    路段之速限，顯然有超速且未注意車前狀況之過失，參照卷
    附交通事故初步分析研判表亦係同此認定，足徵告訴人就本
    件傷害結果發生，亦與有過失，且過失程度較被告尤重，亦
    屬昭然。惟告訴人於本件肇事雖與有過失，然此為民事賠償
    上之過失相抵問題，並不能據此解免被告於刑事上應負之業
    務過失責任。從而，本件事證明確，被告犯行洵堪認定，應
    依法論科。
二、被告以駕駛計程車為生，係從事業務之人，核其所為，係犯
    刑法第284 條第2 項前段之業務過失傷害罪。被告於肇事後
    ，留在現場等候警員處理並自首犯罪，有臺北市○○○○○
    道路交通事故肇事人自首情形紀錄表（偵查卷第18頁）可憑
    ，是被告符合自首規定，應依刑法第62條第1 項前段規定，
    減輕其刑。茲審酌被告於本院審理中已坦承犯罪，且告訴人
    就本件傷害結果亦與有過失，惟與告訴人間迄今未達成和解
    等一切情狀，量處如主文所示之刑，並諭知易科罰金之折算
    標準。
據上論斷，應依刑事訴訟法第284 條之1 、第299 條第1 項前段
，刑法第284 條第2 項前段、第41條第1 項前段、第62條第1 項
，刑法施行法第1 條之1 ，判決如主文。
本案經檢察官柯木聯到庭執行職務。
中    華    民    國    99    年    4     月    30    日
                  刑事第十二庭  法  官  楊台清
以上正本證明與原本無異。
如不服本判決應於收受送達後10日內向本院提出上訴書狀，並應
敘述具體理由；其未敘述上訴理由者，應於上訴期間屆滿後20日
內向本院補提理由書（均須按他造當事人之人數附繕本）「切勿
逕送上級法院」。告訴人或被害人如對於本判決不服者，應具備
理由請求檢察官上訴，其上訴期間之計算係以檢察官收受判決正
本之日期為準。
                                書記官  劉子豪
中    華    民    國    99    年    4     月    30    日
附錄本案論罪科刑法條全文：
中華民國刑法第284條
（過失傷害罪）
因過失傷害人者，處6 月以下有期徒刑、拘役或5 百元以下罰金
，致重傷者，處1 年以下有期徒刑、拘役或5 百元以下罰金。
從事業務之人，因業務上之過失傷害人者，處1 年以下有期徒刑
、拘役或1 千元以下罰金，致重傷者，處3 年以下有期徒刑、拘
役或2 千元以下罰金。

司法院資訊處製作；財團法人民間司法改革基金會備份。
